臺灣板橋地方法院刑事判決　　　　　　 100年度易字第2367號
公　訴　人　臺灣板橋地方法院檢察署檢察官
被　　　告　莊曉弟
上列被告因違反毒品危害防制條例案件，經檢察官提起公訴（10
0 年度毒偵字第3401、4226號），被告於準備程序中就被訴事實
為有罪之陳述，本院裁定進行簡式審判程序並判決如下：
    主  文
莊曉弟施用第二級毒品，處有期徒刑肆月，如易科罰金，以新臺
幣壹仟元折算壹日；又施用第二級毒品，處有期徒刑月，如易
科罰金，以新臺幣壹仟元折算壹日，扣案之甲基安非他命驗餘淨
重零點柒玖捌捌公克沒收銷燬之、盛裝上開甲基安非他命之包裝
袋貳個均沒收；應執行有期徒刑陸月，如易科罰金，以新臺幣壹
仟元折算壹日，扣案之甲基安非他命驗餘淨重零點柒玖捌捌公克
沒收銷燬之、盛裝上開甲基安非他命之包裝袋貳個均沒收。
    事  實
一、莊曉弟曾因施用毒品案件，經本院以99年度毒聲字第547 號
    裁定送觀察、勒戒後，認無繼續施用毒品之傾向，於民國99
    年9 月16日觀察、勒戒執行完畢釋放，並經臺灣板橋地方法
    院檢察署檢察官以99年度毒偵緝字第543 號處分不起訴確定
    。詎其不知悔改，基於施用第二級毒品甲基安非他命之犯意
    ，於100 年3 月21日下午，在新北市○○區○○街247 巷20
    弄152 號4 樓住處，以將甲基安非他命置於玻璃球吸食器（
    未扣案）內以火燒烤後吸食其煙霧之方法，施用甲基安非他
    命1 次；嗣於同年月22日6 時許，新北市政府警察局中和第
    一分局警員因莊曉弟係毒品尿液調驗列管人口，乃徵得莊曉
    弟同意後採集其尿液檢體送驗，結果呈甲基安非他命陽性反
    應，始查知上情。莊曉弟復另行起意，基於施用第二級毒品
    甲基安非他命之犯意，於100 年5 月2 日19時許，在新北市
    板橋區某旅館內，以上揭同一方法，施用甲基安非他命1 次
    ；嗣於100 年5 月3 日10時40分許，在新北市板橋區○○○
    路269 號前，警員見莊曉弟行跡可疑上前盤查，莊曉弟於有
    偵查犯罪職權之機關或公務員知悉其犯罪行為前，即將其身
    上所持有之施用後剩餘之甲基安非他命2 包（原淨重0.799
    公克，查獲後鑑定時取樣0.0002公克用罄，驗餘淨重0.7988
    公克）交付警員並自首施用甲基安非他命之犯行且接受裁判
    。
二、案經新北市政府警察局中和第一分局、臺北市政府警察局松
    山分局分別移請臺灣板橋地方法院檢察署檢察官偵查起訴。
    理  由
一、按「除被告所犯為死刑、無期徒刑、最輕本刑為三年以上有
    期徒刑之罪或高等法院管轄第一審案件者外，於前條第一項
    程序進行中，被告先就被訴事實為有罪之陳述時，審判長得
    告知被告簡式審判程序之旨，並聽取當事人、代理人、辯護
    人及輔佐人之意見後，裁定進行簡式審判程序。」刑事訴訟
    法第273 條之1 第1 項定有明文。本件被告所犯毒品危害防
    制條例第10條第2 項之施用第二級毒品罪，非屬最輕本刑為
    3 年以上有期徒刑之罪，且被告於本院100 年7 月28日準備
    程序進行中，已就被訴之事實為有罪之陳述，經法官告知被
    告簡式審判程序之旨後，被告及公訴人均同意改依簡式審判
    程序審理，本院乃依上揭規定，裁定本件進行簡式審判程序
    。又下列所引證據，依刑事訴訟法第273 條之2 規定，不受
    同法第159 條第1 項關於傳聞法則規定之限制，依法均有證
    據能力，合先敘明。
二、上揭犯罪事實，業據被告莊曉弟於本院準備程序及審理時均
    自白不諱，且被告先後於100 年3 月22日及100 年5 月3 日
    為警查獲後，分別經警採集其尿液檢體送鑑定，均呈甲基安
    非他命陽性反應，分別有新北市政府警察局中和第一分局毒
    品危害防制條例案犯罪嫌犯人姓名及代碼對照表（代碼編號
    ：Ｚ000000000000 ）、臺北市政府警察局偵辦毒品案件尿液
    檢體委驗單（尿液檢體編號：041484）、臺灣檢驗科技股份
    有限公司於100 年4 月4 日所出具報告編號UL/2011/000000
    00號濫用藥物檢驗報告、台灣尖端先進生技醫藥股份有限公
    司於100 年5 月24日所出具濫用藥物檢驗報告各1 紙在卷可
    稽（見100 年度毒偵字第4226號偵卷第5 、6 頁、100 年度
    毒偵字第3401號偵卷第52、53頁）。又警方於100 年5 月3
    日所扣得被告持有之白色結晶物質2 包，經交通部民用航空
    局航空醫務中心鑑定結果，淨重0.799 公克，取樣0.0002公
    克化驗用罄，驗餘淨重0.7988公克，檢出甲基安非他命成分
    ，此有該中心100 年5 月26日航藥鑑字第1002965 號毒品鑑
    定書1 紙在卷可憑（見100 年度毒偵字第3401號偵卷第49頁
    ）。綜上所述，被告之自白與事實相符，應堪採信。再者，
    被告前因施用毒品案件，經本院以99年度毒聲字第547 號裁
    定送觀察、勒戒後，認無繼續施用毒品之傾向，於99年9 月
    16日觀察、勒戒執行完畢釋放，並經臺灣板橋地方法院檢察
    署檢察官以99年度毒偵緝字第543 號處分不起訴確定，此有
    臺灣高等法院被告前案紀錄表在卷可考。被告於初犯施用毒
    品罪經觀察、勒戒執行完畢釋放後5 年內再犯施用毒品罪，
    已屬「5 年內再犯」之情形，自應依毒品危害防制條例第23
    條第2 項規定，依法追訴、處罰。本案事證明確，被告犯行
    洵堪認定，應依法論科。
三、按甲基安非他命係毒品危害防制條例第2 條第2 項第2 款所
    明定列管之第二級毒品。核被告先後兩次施用甲基安非他命
    之行為，均係犯毒品危害防制條例第10條第2 項之施用第二
    級毒品罪。被告施用甲基安非他命前、後持有甲基安非他命
    之低度行為，均為施用之高度行為所吸收，不另論罪。被告
    前後2 次犯行，犯意各別、行為互殊，應分論併罰。又被告
    於本院準備程序時已陳明其係於100 年3 月21日下午，在新
    北市○○區○○街247 巷20弄152 號4 樓住處，以將甲基安
    非他命置於玻璃球吸食器內以火燒烤後吸食其煙霧之方法，
    施用甲基安非他命1 次等情在卷（見本院卷第20 -1 頁背面
    ），起訴書略載被告係於100 年3 月22日為警採尿前回溯96
    小時內某時，在不詳處所，施用甲基安非他命1 次云云，容
    有未洽，應予更明。又警方於100 年5 月3 日10時40分許，
    在新北市板橋區○○○路269 號前，見被告行跡可疑上前盤
    查，斯時警方尚未查覺被告有施用甲基安非他命之行為，被
    告遇警盤查，而於有偵查犯罪職權之機關或公務員知悉其犯
    罪前，即主動將其身上所持有之施用後剩餘之上開甲基安非
    他命2 包交付警員並自承施用甲基安非他命之犯行且接受裁
    判，是被告於100 年5 月2 日所犯施用第二級毒品罪符合自
    首之要件，爰依刑法第62條前段規定減輕其刑。末查被告前
    因傷害案件，經本院以96年度簡字第4367號判決判處有期徒
    刑6 月，減為有期徒刑3 月後，被告不服提起上訴，嗣本院
    以96年度簡上字第946 號判決撤銷原審判決，並判處被告有
    期徒刑4 月，減為有期徒刑2 月，緩刑2 年確定。惟全案移
    送臺灣板橋地方法院檢察署檢察官執行時，檢察官誤依本院
    96年度簡字第4367號判決對被告執行刑期，並經被告對該刑
    期聲請易科罰金，而於97年4 月15日以易科罰金方式執行完
    畢結案，此有臺灣高等法院被告前案紀錄表及本院96年度簡
    上字第946 號刑事判決書網路列印本各1 份在卷可考，是上
    開易科罰金之執行程序顯然違背法令，不能認被告前已受有
    期徒刑之執行完畢。從而，公訴意旨認被告前因傷害案件，
    經本院判決判處有期徒刑4 月，減為有期徒刑2 月確定，於
    97年4 月15日易科罰金執行完畢，而認被告所犯上開2 罪均
    應依累犯規定加重其刑云云，容有誤會，併予敘明。爰審酌
    被告曾因施用毒品案件，經觀察、勒戒執行完畢釋放，並獲
    得不起訴處分之寬典，猶不知悔改，再犯本件施用第二級毒
    品罪，顯見其戒除毒癮之意志薄弱，漠視法令之禁制，惟其
    施用毒品係自戕行為，對他人法益尚無具體危害，兼衡被告
    之品行、智識程度、犯罪之手段，暨坦承犯行之態度等一切
    情狀，分別量處如主文所示之刑，並諭知如易科罰金之折算
    標準，暨定其應執行刑及諭知如易科罰金之折算標準。扣案
    之甲基安非他命驗餘淨重0.7988公克，係當場查獲之第二級
    毒品，不問屬於犯人與否，應依毒品危害防制條例第18條第
    1 項前段規定宣告沒收銷燬之；用以盛裝上開甲基安非他命
    之包裝袋2 個，係被告所有、便於攜帶上開毒品及防潮使用
    之物，業經被告供承在卷，爰依刑法第38條第1 項第2 款規
    定併予宣告沒收。至於被告供吸食甲基安非他命所用之上開
    玻璃球1 個，未扣案，且被告陳明已丟棄滅失，因該玻璃球
    非屬違禁物，爰不宣告沒收。
據上論斷，應依刑事訴訟法第273 條之1 第1 項、第299 條第1
項前段，毒品危害防制條例第10條第2 項、第18條第1 項前段，
刑法第11條前段、第62條前段、第41條第1 項前段、第38條第1
項第2款、第51條第5 款，判決如主文。
本案經檢察官馮成到庭執行職務。
中    華    民    國    100   年     8    月    11    日
                    刑事第三庭  法  官  樊季康
上列正本證明與原本無異。
如不服本判決，應於判決送達後10日內，向本院提出上訴書狀，
並應敘述具體理由；其未敘述上訴理由者，應於上訴期間屆滿後
20日內向本院補提理由書（均須按他造當事人之人數附繕本），
「切勿逕送上級法院」。
                                書記官  陳秀慧
中    華    民    國    100   年     8    月    15    日
附錄本案論罪科刑法條全文：
毒品危害防制條例第10條
施用第一級毒品者，處6 月以上5 年以下有期徒刑。
施用第二級毒品者，處3 年以下有期徒刑。